---
title: "HW_2"
author: "Nikitin Dmitry RI-450004"
date: '5 октября 2018 г '
output: html_document
---

### Загрузка и очистка данных
- Загрузите данные в датафрейм, который назовите ``data``.
```{r}
data = read.csv(file="https://raw.githubusercontent.com/SergeyMirvoda/da2016/master/data/calif_penn_2011.csv")
```
- Сколько строк и столбцов в ``data``?
```{r}
nrow(data)
ncol(data)
```
- Выполните команду и объясните, что она делает. Данная команда считает значение NA в каждой колонке.
```{r}
colSums(apply(data, c(1,2), is.na))
```
- Функция ``na.omit()`` принимает датафрейм и возвращает новый датафрейм, игнорируя строки, содержащие значение _NA_. Используйте эту функцию для удаления строк с неполными данными.
```{r}
without.na.data = na.omit(data)
```
- Сколько строк было удалено?
```{r}
nrow(data) - nrow(without.na.data)
```
- Соответствует ли результат выполнения, значениям из пункта 3?
na.omit(data) удаляет каждую строку в которой встретилось na, при этом команда из пункта 3 показывает количество na в каждой колонке максимальное количество na в одной из колонок 599 это означает что в 599 строках этой колонки втретилось na при этом в других колнках, где нет пересечений с этими строками также может втретиться na, т.о результат может соответствоавть а может и нет.
### Новые дома
* Переменная(колонка) _Built_2005_or_later_ содержит данные о проценте домов, построенных с 2005 года. Постройте диаграмму рассеяния (scatterplot) медианы стоимости домов (переменная _Median_house_value_) относительно процента новых домов.
```{r}
plot(without.na.data$Built_2005_or_later, without.na.data$Median_house_value, xlab="Процент новых домов с 2005 года", ylab="Медиана стоимости домов относительно процентов новых домов")
```
* Постройте ещё два графика для каждого из штатов отдельно. Номер штата содержится в переменной (_STATEFP_), где Калифорния 6-й штат, а Пенсильвания 42.
```{r}
california <- without.na.data[without.na.data$STATEFP==6,]
pensilvania <- without.na.data[without.na.data$STATEFP==42,]
plot(california$Built_2005_or_later, california$Median_house_value, xlab="Процент новых домов с 2005 года", ylab="Медиана стоимости домов относительно процентов новых домов", main="Калифорния")
plot(pensilvania$Built_2005_or_later, pensilvania$Median_house_value, xlab="Процент новых домов с 2005 года", ylab="Медиана стоимости домов относительно процентов новых домов", main="Пенсильвания")
```
### Незанятые дома
Уровень найма (vacancy rate) — доля домов, которые не были заняты. В данных содержатся колонки,
содержащие общее количество домовладений и количество не занятых домовладений. 
* В датафрейм _data_ добавьте новую колонку _vacancy_rate_, которая должна содержать вышеописанный показатель.
```{r}
vacancy_rate <- without.na.data$Vacant_units/without.na.data$Total_units
without.na.data <- cbind(without.na.data, vacancy_rate)
```
* Найдите минимум, максимум, среднее и медиану полученных значений показателя. 
```{r}
min(without.na.data$vacancy_rate)
max(without.na.data$vacancy_rate)
mean(without.na.data$vacancy_rate)
median(without.na.data$vacancy_rate)
```
* Постройте диаграмму уровня найма относительно медианы стоимости домов. Что можно заметить?
```{r}
plot(without.na.data$Median_house_value, without.na.data$vacancy_rate, xlab="Медиана стоимости домов", ylab="Уровень найма")
```
Чем выше медиана стоимости тем меньше уровень найма.
### Корреляция
Колонка _COUNTYFP_ содержит числовой код округа внутри штата. Нас интересуют Butte County (округ 7 в Калифорнии), Santa Clara (округ 85 в Калифорнии) 
и York County (округ 133 в Пенсильвании).
* Объясните, что делает приведённый в конце задания код и как именно он это делает.
```{r}
ca_pa <- without.na.data
acc <- c()
for (tract in 1:nrow(ca_pa)) {
  if (ca_pa$STATEFP[tract] == 6) {
    if (ca_pa$COUNTYFP[tract] == 1) {
      acc <- c(acc, tract)
    }
  }
}
accmv <- c()
for (tract in acc) {
  accmv <- c(accmv, ca_pa[tract,10])
}
median(accmv)
```
Код находит медиану от Median_house_value в штате Калифорния и округом с номером 1. Для этого построчно в цикле проверяется что номер штата равен 6 а номер округа равен 1, затем на каждом ходе номер строки добавляется в вектор acc, далее в accmv на каждой итерации происходит добавление в accmv происходит добавление Median_house_value из строки с номером в acc. Далее находим медиану от accmv.
* Напишите другим способом в одну строку, то же самое, что делает нижеуказанный код. Способов получить тот же ответ множество, достаточно одного.
```{r}
median(subset(without.na.data[without.na.data$STATEFP==6,], without.na.data[without.na.data$STATEFP==6,]$COUNTYFP==1)$Median_house_value)
```
* Найдите средний процент построенных домовладений в округах (Butte County, Santa Clara, York County)
```{r}
mean(subset(without.na.data[without.na.data$STATEFP==6,], without.na.data[without.na.data$STATEFP==6,]$COUNTYFP==7)$Median_house_value)
mean(subset(without.na.data[without.na.data$STATEFP==6,], without.na.data[without.na.data$STATEFP==6,]$COUNTYFP==85)$Median_house_value)
mean(subset(without.na.data[without.na.data$STATEFP==42,], without.na.data[without.na.data$STATEFP==42,]$COUNTYFP==133)$Median_house_value)
```
* Функция ``cor`` рассчитывает коэффициент кореляции между двумя переменными. Рассчитайте корреляцию между медианы стоимости домовладений (_Median_house_value_) и процентом построенных домов (_Built_2005_or_late_):
  1. для всего набора данных
  2. для Калифорнии
  3. для Пенсильвании
  4. для округа Butte County
  5. для округа Santa Clara
  6. для округа York County
```{r}
cor(without.na.data$Median_house_value, without.na.data$Built_2005_or_later)
cor(california$Median_house_value, california$Built_2005_or_later)
cor(pensilvania$Median_house_value, pensilvania$Built_2005_or_later)
cor(california[california$COUNTYFP==7,]$Median_house_value, california[california$COUNTYFP==7,]$Built_2005_or_later)
cor(california[california$COUNTYFP==85,]$Median_house_value, california[california$COUNTYFP==85,]$Built_2005_or_later)
cor(pensilvania[pensilvania$COUNTYFP==133,]$Median_house_value, pensilvania[pensilvania$COUNTYFP==133,]$Built_2005_or_later)
```
* Постройте три диаграммы медианы стоимости домовладений (_Median_house_value_) относительно медианы дохода (_Median_household_income_) для трёх округов. Допустимо указать все три на одном графике.
```{r}
plot(california[california$COUNTYFP==7,]$Median_household_income, california[california$COUNTYFP==7,]$Median_house_value)
plot(california[california$COUNTYFP==85,]$Median_household_income, california[california$COUNTYFP==85,]$Median_house_value)
plot(pensilvania[pensilvania$COUNTYFP==133,]$Median_household_income, pensilvania[pensilvania$COUNTYFP==133,]$Median_house_value)
```
