---
title: "Лабораторная работа №1"
author: "Nikitin Dmitry RI-450004"
date: '26 сентября 2018 г '
output: html_document
---

```{r setup, include=FALSE}
knitr::opts_chunk$set(echo = TRUE)
```
Проверка следующих навыков: Манипулирование объектами данных; использование встроенных функций; построение простейших графиков; простейшие статистические концепции.

## Исходные данные
Экспоненциальное распределение определяется следующей функцией распределения:
```
F(x) = 1 - e^(-λ⋅x)

```
Функция ``rexp`` генерирует случайные переменные при помощи экспоненциального распределения
``rexp(n=42, rate=5)`` вернёт 42 экспоненциально-распределённых числа с параметром (λ) равным 5. 
Ели второй аргумент не указан, будет использовано значение 1 т.е. получим "стандартное экспоненциальное распределение".

#Задание 1
1.Сгенерируйте 200 случайных значений из стандартного экспоненциального распределения и сохраните в вектор _exp.1_. Найдите среднее и стандартное отклонение из данных этого вектора.
```{r}
exp.1<-rexp(200)
mean.exp.1<-mean(exp.1)
sd.exp.1<-sd(exp.1)
mean.exp.1
sd.exp.1
```

2.Повторите, использовав следующие значения параметра λ: 0.1, 0.5, 5, 10, и сохраните результаты в векторы: _exp.0.1_, _exp.0.5_, _exp.5_, _exp.10_.
```{r}
exp.0.1<-rexp(200, 0.1)
mean.exp.0.1<-mean(exp.0.1)
sd.exp.0.1<-sd(exp.0.1)
mean.exp.0.1
sd.exp.0.1

exp.0.5<-rexp(200, 0.5)
mean.exp.0.5<-mean(exp.0.5)
sd.exp.0.5<-sd(exp.0.5)
mean.exp.0.5
sd.exp.0.5

exp.5<-rexp(200, 5)
mean.exp.5<-mean(exp.5)
sd.exp.5<-sd(exp.5)
mean.exp.5
sd.exp.5

exp.10<-rexp(200, 10)
mean.exp.10<-mean(exp.10)
sd.exp.10<-sd(exp.10)
mean.exp.10
sd.exp.10
```

3.Функция ``plot()`` общая функция для визуализации данных. Функция ``hist()`` принимает данные и раскладывает их по корзинам. Чтобы использовать эти функции нужно для начала передать им данные, которые хотим визуализировать.

1.Используйте функцию ``hist()`` для построения гистограммы полученного ранее стандартного распределения.
```{r}
hist(exp.1, main = "Гистограмма стандартного экспоненциального распределения", ylab="Плотность распределения")
```
Из гистограммы видно что распределение является экспоненциальным
2.Используйте функцию ``plot()`` с тем же самым вектором для построения графика значений в порядке следования.
```{r}
plot(exp.1, main="График значений exp.1 в порядке следования")
```
 По полученному графику значений _exp.1_ видно, что у стандартного экспоненциального распределения, как и у любого друго неравномерного распределения, присутствует разброс значений, а относительно малые и большие значения генерируются в случайном порядке.
3.Используйте функцию ``plot()`` с любыми двумя полученными ранее векторами, чтобы получить диаграмму рассеяния (scatterplot) этих векторов относительно друг друга.
```{r}
plot(exp.0.1, exp.10, main="Диаграмма рассеяния exp.0.1 и exp.10")
```
Диаграмма рассеяния _exp.0.1_ и _exp.10_ показывает, что между рассматриваемыми векторами нет выраженной связи
4.Теперь сравним свойства всех наших векторов. Для начала создадим вектор, содержащий средние значения каждого из 5 полученных ранее распределений в порядке их создания. Полученный вектор сохраним в переменную _exp.means_. 
```{r}
exp.means<-c(mean.exp.1, mean.exp.0.1, mean.exp.0.5, mean.exp.5, mean.exp.10)
exp.means
```

  Далее необходимо создать следующие диаграммы рассеяния:
1.Вектор с пятью средними относительно каждого из пяти векторов с различными значениями λ.
```{r}
pairs(~exp.means+exp.1[1:5]+exp.0.1[1:5]+exp.0.5[1:5]+exp.5[1:5]+exp.10[1:5], main="Матрица рассеяния exp.mean относительно исходных векторов", horInd=1)
```
  Полученные диаграммы рассеяния говорят о том, что между вектором средних и векторами распределений с различными значениями λ нет однозначной связи.
  
2.Вектор с пятью стандартными отклонениями относительно каждого из пяти векторов с различными значениями λ.
```{r}
exp.sd <- c(sd.exp.1, sd.exp.0.1, sd.exp.0.5, sd.exp.5, sd.exp.10)
exp.sd
```

```{r}
pairs(~exp.sd+exp.1[1:5]+exp.0.1[1:5]+exp.0.5[1:5]+exp.5[1:5]+exp.10[1:5], main="Матрица рассеяния exp.sd относительно исходных векторов", horInd=1)
```
  Полученные диаграммы рассеяния говорят о том, что между вектором стандартных отклонений и векторами распределений с различными значениями λ нет однозначной связи.
  Диаграммы рассеяния между вектором средних и векторами распределений и диаграммы рассеяния между вектором стандартных отклонений и векторами распределений имеют одинаковый вид, что указывает на однозначную связь между векторами средних и стандартных отклонений.

3.Вектор с пятью средними относительно вектора с пятью стандартными отклонениями.
```{r}
plot(exp.means, exp.sd, main="Диаграмма рассеяния exp.means относительно exp.sd")
lines(exp.means, exp.sd)
```
  Полученная диаграмма рассеяния _exp.means_ и _exp.sd_ говорит о линейной зависимости между векторами со  средними и со стандартными отклонениями.


#Задание 2
  R достаточно производителен, чтобы вычислять относительно большие объёмы данных.

1.Для демонстрации сгенерируйте 1100000 (1 млн. 100 тысяч) чисел из стандартного экспоненциального распределения и сохраните их в вектор _huge.exp.1_. Получите среднее и стандартное отклонение.
```{r}
huge.exp.1<-rexp(1100000)
mean.huge.exp.1 <- mean(huge.exp.1)
sd.huge.exp.1<-sd(huge.exp.1)
mean.huge.exp.1
sd.huge.exp.1
```

2.Получите гистограмму _huge.exp.1_. Она соответствует функции ``1 - e:^(-x)``? Должна ли?
```{r}
hist(huge.exp.1, main = "Гистограмма стандартного экспоненциального распределения", ylab="Плотность распределения")
```
  Гистограмма должна соответствовать и соответствует не функции распределения ``1 - e:^(-x)``, а функции плотности распределения ``x*e:^(-x)``.

3.Получите среднее всех чисел из _huge.exp.1_ строго больших 1. Для проверки выборки может потребоваться новый вектор.
```{r}
huge.exp.1.greater.1<-huge.exp.1>1
mean.exp.1.greater.1<-mean(huge.exp.1.greater.1)
mean.exp.1.greater.1
```

4.Получите матрицу _huge.exp.1.mat_, содержащую 1100 строк и 1000 колонок. Постройте гистограмму, использовав полученную матрицу. Что можно сказать о полученных данных?
```{r}
huge.exp.1.mat<-matrix(huge.exp.1, nrow=1100, ncol=1000)
hist(huge.exp.1.mat, main = "Гистограмма стандартного экспоненциального распределения", ylab="Плотность распределения")
```
  Полученная гистограмма аналогична диаграмме, полученной в пункте 2, т.о. можно сделать вывод о том, что вид диаграммы не зависит от способа представления входных данных.

5.Рассчитайте среднее 137-й колонки из _huge.exp.1.mat_.
```{r}
colMeans(huge.exp.1.mat)[137]
```

6.Найдите среднее всей 1000 колонок и сохраните их в вектор. Отобразите диаграмму средних зннчений колонок. Объясните почему форма диаграммы отличается от виденных ранее.
```{r}
colmeans.huge.exp.1<-colMeans(huge.exp.1.mat)
hist(colmeans.huge.exp.1, main = "Гистограмма средних значений колонок", ylab="Плотность распределения")
```
  Полученная диаграмма имеет такой вид, т.к. среднее значение экспоненциального распределения равно 1/λ. В данном случае λ равно 1, поэтому среднее значение каждой колонки стремится к 1.

7.Рассчитайте квадрат каждого значения из _huge.exp.1_ и найдите среднее и стандартное отклонение полученного вектора квадратов. Объясните отличие от соответствующих показателей вектора _huge.exp.1_. Вам может помочь формула, по которой R рассчитывает стандартное отклонение: ``sqrt(sum((x - mean(x))^2) / (n - 1))``.
```{r}
huge.exp.square.1<-huge.exp.1^2
mean.huge.exp.square.1<-mean(huge.exp.square.1)
sd.huge.exp.square.1<-sd(huge.exp.square.1)
mean.huge.exp.1
mean.huge.exp.square.1
sd.huge.exp.1
sd.huge.exp.square.1
```
  Среднее значение увеличивается при увеличении суммы всех элементов, что подтверждают полученные значения _mean.huge.exp.1_ и  _mean.huge.exp.square.1_.
  Стандартное отклонение увеличивается при увеличении значения каждого из элементов, что подтверждают полученные знаения _sd.huge.exp.1_ и  _sd.huge.exp.square.1_.
